# 陈版，请教现金流量表问题

提问人：wangxjiang 时间：2011-01-15 12:24:21
陈版，借给关联方的借款（注：该关联方为实际控制人投资的其他公司），该借款与经营业务没有关系，只是关联方短时间的资金拆借，且关联方不支付利息，请问这种情况是应该作为经营活动的现金流，还是应该作为投资活动的现金流呢？
如果作为投资获得的，但又没有收取利息？还望解答该怎么处理？

回答人：chenyiwei
经营活动较为合适。请对照《企业会计准则第 31 号——现金流量表》对各类活动的定义加以分析。
根据《企业会计准则第 31 号——现金流量表》对三类活动的定义： （ 1 ）投资活动，是指企业长期资产的购建和不包括在现金等价物范围的投资及其处置活动。 （ 2 ）筹资活动，是指导致企业资本及债务规模和构成发生变化的活动。 （ 3 ）经营活动，是指企业投资活动和筹资活动以外的所有交易和事项。
由于不计息的往来款并不以获取利息等投资回报为目的，因此不能称为“投资”。（原先的 2001 版《企业会计准则——投资》曾经对“投资”有过定义，即“企业为通过分配来增加财富，或为谋求其他利益，而将资产让渡给其他单位所获得的另一项资产”）。因此，作为拆出资金的一方，把这类资金作为投资活动现金流量是不合适的，比较适合于作为经营活动。计息的资金拆借可以作为投资活动。

提问人：Alisa_wang 时间：2012-10-30 21:09:20
回复 chenyiwei 的帖子
陈老师，实务中，确实有企业把关联方资金拆借计入 支付的其他与投资活动有关的现金和收到的其他与筹资活动有关的现金。
现在就是有个问题，企业之间的资金拆借是不合规的，如果上市公司把借给别人的款项计入支付的其他与投资活动有关的现金，是否合适，是否会被监管？如果放在经营活动，那经营活动的现金流量又特别不好看。具体上市公司在这方面是怎么把握的？

回答人：chenyiwei
由于此类交易本身含有不合规因素，会计准则对此不可能作出明确规定，因此企业应当自行确定列报方式。我的理解是比较偏向于作为经营活动。无论企业选择何种做法，关键是保持一贯运用。

提问人：Alisa_wang 时间：2012-10-31 10:25:07
回复 chenyiwei 的帖子
那如果对外借款金额较大，就会使经营活动净流量负数较大，对信息使用者其实也是误导。
那如果上市公司有这种行为，会不会由于不合规被监管啊。有没有哪个上市公司就是放在投资活动啊

回答人：chenyiwei
这种情况需要通过附注披露来消除误导，例如在附注中披露收到、支付其他现金流量的具体内容。

提问人：yahmm 时间：2012-10-31 10:39:41
回复 chenyiwei 的帖子
如果这样，期末经营活动现金流就很容易操控，比如：年末大股东借给公司一笔钱，次年初归还，这样经营活动现金流就好看些。最近操作的已上市公司在预审阶段就问到了这个问题，当时我是把他放到了筹资其他里面，所以预审员就没继续问

回答人：chenyiwei
确实，没有一种方法是十全十美的。欢迎提出你的观点。

提问人：coatred 时间：2012-11-01 13:39:54
按照贷款通则的规定，不允许企业之间借贷，对于上市公司来说建议通过委托贷款操作。

回答人：chenyiwei
上市公司从事委托贷款也是有限制的。根据证监发[2003]56号文，委托贷款不得发放给关联方。并且“对外委托贷款取得的损益”属于非经常性损益。总之非金融企业还是不要从事涉及资金拆借的业务。

提问人：tony868lamy 时间：2016-03-14 22:12:11
案例：基于控股股东地位 从 子公司 提取的资金，该资金拆借行为是否属于权益性交易（所有者以其所有者身份与主体之间的交易），在不计息的情况下，该子公司的拆出资金是否在其现金流量表中作为“支付的其他与筹资活动有关的现金”？

回答人：chenyiwei
“不计息”这一事项本身属于权益性交易。但本金是否也属于权益性交易，就取决于母公司是否负有归还该款项的确定义务。

提问人：天堂惆怅客 时间：2017-08-23 08:30:17
高管的资金拆出和归还只相差 5 天左右，拆出时间短，不计算利息，这个也是要在筹资或投资现金流体现吗？

回答人：chenyiwei
如果确实期限很短（ 7 天以内），也可以净额列示。但要关注为何出现期限如此之短的拆借。

提问人：xiaowhy 时间：2017-10-18 15:50:57
陈版，请问企业之间资金拆借，金额不小，但是期限不算太长（ 1 个月以内），是不是可以以净额列报进入现金流量表？

回答人：chenyiwei
不建议。